【裁判字號】    90,台上,358
【裁判日期】    900118
【裁判案由】    妨害公務等罪
【裁判全文】
最高法院刑事判決                                  九十年度台上字第三五八號
    上  訴  人  甲○○
右上訴人因妨害公務等罪案件，不服台灣高等法院中華民國八十九年十月三十一日第
二審判決（八十九年度上訴字第三○七四號，起訴案號：台灣新竹地方法院檢察署八
十八年度偵字第六七二三、七五六三、八三三三號），提起上訴，本院判決如左：
    主  文
上訴駁回。
    理  由
一、妨害公務部分：
按刑事訴訟法第三百七十七條規定，上訴於第三審法院，非以判決違背法令為理由，
不得為之。是提起第三審上訴，應以原判決違背法令為理由，係屬法定要件。如果上
訴理由狀並未依據卷內訴訟資料，具體指摘原判決不適用何種法則或如何適用不當，
或所指摘原判決違法情事，顯與法律規定得為第三審上訴理由之違法情形，不相適合
時，均應認其上訴為違背法律上之程式，予以駁回。本件原判決綜合調查證據之結果
，認上訴人甲○○犯有刑法第一百三十八條損壞公務員職務上掌管之物品罪（為累犯
）之事實，因而撤銷第一審關於此部分之科刑判決，改判仍論上訴人以上開罪名，並
依刑法第四十七條累犯之規定加重其刑後，量處有期徒刑肆月，已詳認定犯罪事實
之依據及憑以認定之理由，並對上訴人否認犯罪之辯詞，如何不足採信，均已依據卷
內資料予以指駁及說明，從形式上觀察，原判決並無違背法令情形。按事實之認定及
證據之取捨，乃屬事實審法院之職權，苟無違反經驗法則及論理法則，自難指為違法
。上訴意旨仍執陳詞，謂上訴人於民國八十八年九月六日凌晨三時五十分許，侵入被
害人王宗維住宅行竊時（見原判決附表壹編號三），遭警方圍捕，警方竟以手銬敲伊
頭部流血，致警用手銬彎曲，非伊將手銬擠壓變形等語，係就原判決理由二已詳為論
斷與說明之事項，單純為事實上之爭執，而原判決關於此部分究如何違背法令，並未
依據卷內資料具體表明，顯與法定上訴第三審之形式要件不符，其關於此部分之上訴
違背法律上之程式，應予駁回。
二、加重竊盜部分：
按刑事訴訟法第三百七十六條所列各罪之案件，經第二審判決者，不得上訴於第三審
法院，觀諸該法條之規定自明。上訴人甲○○被訴連續加重竊盜部分，原判決係撤銷
第一審關於此部分之科刑判決，仍依刑法第五十六條、第三百二十一條第一項第一款
第三款之規定，論處罪刑。查該罪名係屬刑事訴訟法第三百七十六條第二款之案件，
既經第二審判決，自不得上訴於第三審法院，上訴人竟就此部分復提起上訴，顯為法
所不許，亦應予駁回。
據上論結，應依刑事訴訟法第三百九十五條前段，判決如主文。
中      華      民      國     九十     年      一      月     十八     日
                              最高法院刑事第六庭
                                  審判長法官  謝  家  鶴
                                        法官  洪  文  章
                                        法官  花  滿  堂
                                        法官  陳  世  淙
                                        法官  洪  佳  濱
      右正本證明與原本無異
                                              書  記  官
中      華      民      國     九十     年      二      月      九      日


司法院資訊處製作；財團法人民間司法改革基金會備份。
